臺灣板橋地方法院交通事件裁定　　　　 96年度交聲字第696號
原處分機關　交通部公路總局臺北區監理所
異　議　人
即受處分人　甲○○
上列受處分人因違反道路交通管理處罰條例案件，對於交通部公
路總局臺北區監理所於民國96年5 月7 日以北監自裁字第裁40-C
00000000號違反道路交通管理事件裁決書所為之裁決處分不服，
聲明異議，本院裁定如下：
    主  文
原處分撤銷。
甲○○不罰。
    理  由
一、原處分意旨略以：異議人即受處分人甲○○於民國96年3 月
    30日中午12時20分許，駕駛車牌號碼9F-5788 號自用小客車
    （下稱本案汽車），在臺北縣樹林市○○路與文化路口，因
    「闖紅燈（大安路往鶯歌方向左轉）」之違規事實，經警員
    開立舉發通知單，嗣異議人於應到案日期前提出申訴，原處
    分機關交通部公路總局臺北區監理所乃於96年5 月7 日以北
    監自裁字第裁40-C 00000000 號違反道路交通管理事件裁決
    書，依道路交通管理處罰條例第53條第1 項、第63條第1 項
    之規定，裁處罰鍰新臺幣（下同）2,700 元，並記違規點數
    三點。
二、異議意旨略以：異議人甲○○係娃娃車專任司機，接送國小
    安親班學童，行車都是固定路線，於前開時間並未行經臺北
    縣樹林市○○路，車上有隨車老師及學童可資見證，且警員
    記載闖紅燈之地點為大安路與文化路口，但攔停取締點卻是
    在育英街142 號前，兩者相距約一公里，如何能謂係當場攔
    停取締等語。
三、經查，異議人甲○○於本院調查時，除敘明前開異議意旨外
    ，另陳稱：加爾頓安親班每天中午固定出2 部車輪流接送小
    朋友，如果是接樹林市文林國小或是大同國小學生，有可能
    從大安路左轉文化路回來等語，核與證人乙○○當庭具結證
    述：我是加爾頓樹林分校的安親班老師，於96年3 月26日星
    期一到職，96年3 月30日是星期五，當天我是從加爾頓安親
    班走到樹林國小後門，先在操場先點名以後，再帶到文化路
    上等車來接，當時甲○○有開車在文化路上停車接我跟樹林
    國小學生上車，他是從靠中山路方向的文化路過來，在文化
    路上車的時候，車裡面沒有學生，是到加爾頓門口已經下車
    的時候，才看到警察過來找甲○○要開立舉發單，加爾頓安
    親班學生接送還有其他司機等情相合，並有現場道路位置地
    圖1 紙附卷可資參照。而證人乙○○既係於本件舉發當週週
    一開始在加爾頓樹林分校任職，當對96年3 月30日週五當天
    遭警員舉發之經過情形記憶深刻，且其與異議人僅係單純同
    事關係，要無僅為免除2,700 元之罰鍰處分，除耗費相當時
    間至本院接受訊問外，並冒涉犯偽證罪刑事責任之風險，特
    意為虛偽不實證詞之理，故本院認證人乙○○所為之前開證
    述，尚無不可採信之處。就此證人即舉發警員傅殿雄於本院
    調查時，雖證稱：當時我前方的號誌是紅燈，我先停等在號
    誌前，就看到本案汽車從我後面紅燈左轉進入文化路，因為
    本案汽車是幼童專用車，所以我印象很深刻，當時紅燈沒有
    左轉通行燈，因為車上有載好幾個小朋友，所以我等號誌變
    為綠燈左轉進入文化路一路跟著本案汽車，不敢直接攔停他
    ，以避免駕駛慌張造成小朋友的危險，我就一直在後面跟著
    他，要等到一個車況比較少，比較容易攔停他的地方再處理
    ，最後本案汽車開到育英街加爾頓幼童安親班的前面自己停
    下來，我就請異議人出示駕照、行照，我跟他說他之前在什
    麼地方有闖紅燈違規，他說他沒有，我就跟他有一點爭論，
    雙方音量就比較大，我先開立闖紅燈告發單完之後交給他，
    但他不簽收，所以才又開第二張不服稽查取締的告發單；本
    案汽車從大安路左轉到文化路，直到育英街自己停下來，中
    間沒有停車過，也沒有在樹林國小前停等，也沒有遇到紅燈
    等情。惟查，證人傅殿雄所言除與證人乙○○前開證述內容
    顯有歧異外，若證人傅殿雄確係先在文化路上停等紅燈，衡
    諸常情，異議人應不會在前方路口有警員騎乘機車停等紅燈
    之狀況下，仍駕駛本案汽車逕行闖越該紅燈左轉進入文化路
    ；假若異議人確有無視警員在場，仍強行違規闖紅燈之情，
    異議人亦應於左轉後即加速逃離，證人傅殿雄如何能在等待
    號誌變為綠燈，再左轉進入文化路後，卻還可一路尾隨本案
    汽車？而本件實際舉發地點育英街距離證人傅殿雄所指之違
    規地點相隔遙遠，依前開現場道路位置地圖所示，中間至少
    已經經過三個十字路口，已難認警員於尾隨期間均無合適地
    點可供進行攔檢之情，且若證人傅殿雄確有一路尾隨異議人
    ，亦當能記明本案汽車之車牌號碼、車型等特徵，則其以逕
    行舉發之方式取締本件違規事實即可，有何必要等待異議人
    抵達目的地停車後，始進行開單舉發？在在足見證人傅殿雄
    所言顯與常理有違。況依卷內臺北縣政府警察局樹林分局96
    年4 月26日北縣警樹交字第0960010969號函文內容所示，證
    人傅殿雄於接獲申訴時，係表明本件為「當場攔停取締」，
    與實際情形迥不相符，另證人傅殿雄為本件舉發時，亦同認
    定異議人有「不符交通稽查人員取締」之違規，開立有不當
    之舉發通知單在案，故本院認證人傅殿雄執行本件交通違規
    取締，實存有重大瑕疵之情，其是否誤將同屬該安親班之另
    一違規車輛，認定係異議人所駕駛之本案汽車，不無疑問。
    從而，本件異議人是否確有闖紅燈事實，容有可資合理懷疑
    之處，無從僅憑證人傅殿雄所述，即遽認異議人確有闖紅燈
    之情。
四、綜上所述，本件依卷內證據資料既不足以認定異議人有原處
    分機關所裁罰之違規行為，原處分機關逕對本件異議人為上
    開處分，尚有未洽。本件異議為有理由，原處分應予撤銷，
    並依法為異議人不罰之諭知。
據上論斷，應依道路交通管理處罰條例第87條第2 項、道路交通
案件處理辦法第20條前段，裁定如主文。
中　　華　　民　　國　　96　　年　　8 　　月　　27　　日
                          交通法庭  法　官  張 兆 光
上列正本證明與原本無異。
如不服本裁定，應於裁定送達後5日內敘明抗告理由，向本院提
出抗告狀。
                                    書記官  曹 秋 冬
中　　華　　民　　國　　96　　年　　8 　　月　　28　　日
